臺灣雲林地方法院刑事判決　　　　　　　93年度重訴字第10號
公　訴　人　臺灣雲林地方法院檢察署檢察官
被　　　告　丑○○　男　26歲.
選任辯護人　劉嘉堯律師
被　　　告　乙○○　男　23歲.
上　一　人　簡承佑律師
選任辯護人　張育誠律師
被　　　告　癸○○　男　32歲（民國○○年○月○日生）
上　一　人
選任辯護人　陳中堅律師
被　　　告　壬○○　男　33歲（民國○○年○月○日生）
上　一　人
指定辯護人　蕭敦仁律師
上列被告等因擄人勒贖等案件，經檢察官提起公訴（93年度偵字
第2973號），本院判決如下：
    主  文
丑○○共同連續意圖為自己不法之所有，以恐嚇使人將本人之物
交付，處有期徒刑壹年，扣案如附表二所示之物沒收。又未經許
可持有可發射子彈具有殺傷力之改造槍枝，處有期徒刑壹年拾月
，併科罰金新臺幣玖萬元，罰金如易服勞役，以新臺幣玖佰元即
銀元參佰元折算壹日，扣案如附表三所示之物沒收。又共同意圖
勒贖而擄人，處有期徒刑伍年，扣案如附表四所示之物沒收。又
共同以非法方法剝奪人之行動自由，處有期徒刑伍月。應執行有
期徒刑捌年，併科罰金新臺幣玖萬元，罰金如易服勞役，以新臺
幣玖佰元即銀元參佰元折算壹日，扣案如附表二、三、四所示之
物均沒收。
乙○○共同連續意圖為自己不法之所有，以恐嚇使人將本人之物
交付，處有期徒刑柒月，扣案如附表二所示之物沒收。又共同意
圖勒贖而擄人，處有期徒刑參年陸月，扣案如附表三編號（一）
、附表四所示之物均沒收。又共同以非法方法剝奪人之行動自由
，處有期徒刑參月。應執行有期徒刑參年拾月，扣案如附表二、
四及附表三編號（一）所示之物均沒收。
癸○○、壬○○共同連續意圖為自己不法之所有，以恐嚇使人將
本人之物交付，均處有期徒刑柒月，扣案如附表二所示之物沒收
。又共同意圖勒贖而擄人，均處有期徒刑參年陸月，扣案如附表
三編號（一）、附表四所示之物均沒收。各應執行有期徒刑參年
捌月，扣案如附表二、四及附表三編號（一）所示之物均沒收。
    事  實
一、丑○○於民國（下同）92年10月間起即居住在彰化縣員林鎮
    ○○里○○街之「中正福興社區」內。93年2 月10日丑○○
    改承租唐國傑所有坐落上開社區○○○○街88巷15號13樓套
    房，並由「中正福星社區」總幹事甲○○代理唐國傑與丑○○簽訂租賃契約，雙方約定租賃期間自93年2 月10日起至同
    年8 月10日止，每月租金為新台幣（下同）9,500 元。
（一）丑○○承租上開套房後，壬○○、乙○○、癸○○等人即
      陸續至該處共同居住，4 人並共同基於意圖為自己不法所
      有之概括犯意聯絡，與姓名年籍不詳綽號「阿忠」、「阿
      新」等成年男子組成竊車恐嚇取財集團。由「阿忠」、「
      阿新」等人負責在附表一所示之時間、地點、竊取附表所
      示被害人之汽車，取得汽車所有人資料後通知丑○○。丑
      ○○、壬○○、乙○○、癸○○即共同基於恐嚇取財之犯
      意聯絡，先由丑○○、壬○○、癸○○負責駕駛上開竊得
      之車輛前往彰化縣社頭鄉等山區藏匿，乙○○則提供收購
      人頭戶之存摺、金融卡、申辦行動電話門號供作恐嚇取財
      聯絡被害人使用。再由丑○○以附表一所示之電話向被害
      人恐嚇稱：你的車子在我們這裡，你車上有什麼東西，如
      果不想車子被燒掉或拆掉，就匯錢贖車，並要求被害人將
      錢匯入附表一所示之人頭戶帳號內。被害人得知後因心生
      畏懼，除附表一編號三、四、六未匯款外，其餘乃依約匯
      款如附表一所示21,000元至60,000元不等之金額至丑○○
      指定之帳號，嗣並由乙○○負責提領恐嚇所得之款項後，
      再交予丑○○朋分共同花用。
（二）丑○○另於93年4 月底、5 月初某日，在彰化縣社頭國小
      後面的小巷子內，自姓名年籍不詳綽號「柳丁」之成年男
      子處，取得仿BERETTA 廠半自動手槍製造之具殺傷力改造
      玩具手槍1 支（含彈匣1 個，槍枝管制編號0000000000號
      ）及口徑9MM 之制式子彈9 顆後，即未經許可而持有之。
（三）93年6 月14日凌晨3 時許，因丁○○酒後途經員林鎮○○
      路201 號與永昌街88巷附近，並停留在中正福星社區樓下
      亂按電鈴，被已離職姓名年籍不詳綽號「羊仔」之管理員
      發現，通知丑○○下樓幫忙處理，丑○○攜帶上開具殺傷
      力之改造手槍下樓後，即以槍托朝丁○○左額頭敲打，造
      成丁○○左額頭撕裂傷約3 公分之傷口，再將丁○○帶至
      中正福星社區地下二樓停車場，由乙○○徒手毆打丁○○
      （傷害部分未據告訴）。丑○○、乙○○、壬○○、癸○○4 人即共同基於意圖勒贖而擄人之犯意聯絡，由丑○○
      即指示壬○○、乙○○、癸○○共同將丁○○押往彰化縣
      社頭鄉山區墓園，並以衣服充作頭套套住丁○○之頭部，
      以防止丁○○認路，其中癸○○駕駛車牌號碼GK─7903號
      自用小客車，車內搭載乙○○押著丁○○，壬○○則駕駛
      車牌號碼3938─HX號自用小客車搭載丑○○，一行人直往
      社頭鄉山上某墓園行駛。抵達社頭鄉山區墓園下車後，丑
      ○○以上開改造手槍指著丁○○，要求丁○○拿錢出來贖
      人，因丁○○欲逃跑，丑○○、壬○○、乙○○、癸○○
      4 人乃分持槍枝、木棍、鐵管共同圍毆丁○○，並取走其
      皮夾（內有丁○○身分證、台新銀行信用卡、台新銀行玫
      瑰卡、中國信託信用卡及現金一千多元等物）。丑○○另
      指示乙○○將所穿之衣服撕成條狀，綁住丁○○之手、腳
      後，將丁○○帶至更深處之山區，由丑○○逼問丁○○家
      中電話號碼，並向丁○○恐嚇稱：「我們兄弟在跑路，欠
      費用，想要回去，打算多少要處理？」致使丁○○因心生
      畏懼，乃答應給付贖金500,000 元。丑○○即要求乙○○
      以其行動電話0000000000號撥打丁○○家中電話及行動電
      話，接通後先由乙○○向子○○確認是否為丁○○之妻，
      確認後由丑○○接聽，丑○○即對子○○恐嚇稱：「你先
      生在我們這裡，兄弟在跑路，你先生答應要500,000 元處
      理，你這段期間在家等電話，我們隨時會與你聯絡」，經
      子○○表明沒有辦法湊足500,000 元，僅有150,000 萬元
      ，乃分2 次匯款，先於同年6 月14日中午12時許，在台中
      商業銀行員林分行匯款100,000 元至丑○○指示之寅○○
      所開戶之彰化銀行員林分行帳號00000000000000帳戶內；
      再於同日下午15時4 分許，匯款50,000元至丑○○指定之
      寅○○所開戶之中國農民銀行員林分行帳號00000000000
      帳戶內。丑○○分次提領上開勒贖款項得手後，即以電話
      通知乙○○與癸○○，將丁○○載至彰化縣社頭鄉橋頭村
      之芭樂市市場門口棄置。而丑○○並於同年6 月14日上午
      11時52分、15時53分、15時54分，接續3 次在台灣銀行員
      林分行機台號碼00000000號自動提款機，以丁○○之台新
      銀行信用卡預借現金，每次10,000元，共得手30,000元。
      丑○○、乙○○、壬○○、癸○○4 人總計得款180,000
      元，由乙○○、壬○○、癸○○各分得5,000 元，餘款
      165,000 元均由丑○○取走。
（四）寅○○因出售金融帳戶（另行審結）予乙○○進而結識丑
      ○○，93年6 月間丑○○讓寅○○居住在上開承租之彰化
      縣員林鎮○○里○○街88巷15號13樓之中正福星社區套房
      內，惟因寅○○係人頭帳戶提供者，所以丑○○不准寅○○隨意離開。93年7 月1 日上午11時許，丑○○指示乙○○以毛巾將寅○○之手、腳分別綁住，防止其逃跑。嗣寅
      ○○見丑○○、乙○○等人外出，雖其赤裸上半身、雙手
      被反綁在後，雙腳亦被綁住，仍以小碎步之方式，由13樓
      搭電梯至1 樓欲逃離丑○○、乙○○等人之控制，詎甲○○（另行審結）由中正福星警衛室之監視系統發現寅○○
      出現在1 樓大門口電梯旁，竟不顧寅○○全身傷痕、手、
      腳又均被綁住之情狀，基於幫助丑○○剝奪寅○○行動自
      由之犯意，將寅○○帶回中正福星13樓丑○○之上開租屋
      處，並立即以電話告知丑○○，再由丑○○通知乙○○返
      回上開處所看管寅○○，防止其再次逃跑，藉以剝奪其行
      動自由。當日晚間丑○○、乙○○並以木棒、鐵管加以毆
      打，造成寅○○全身多處瘀腫、挫傷（傷害部分未據告訴
      ）。嗣於93年7 月16日上午7 時30分許，為台灣雲林地方
      法院檢察署檢察官督同雲林縣警察局斗六分局刑事組偵查
      員，於彰化縣員林鎮○○街88巷15號13樓逕行搜索而查獲
      上情。
二、案經雲林縣警察局斗六分局報告臺灣雲林地方法院檢察署檢
    察官偵查起訴。
    理  由
一、上開事實、業據被告丑○○、乙○○、癸○○、壬○○於本
    院審理中坦白承認，並有下列證據可佐證被告之自白與事實
    相符：
（一）事實欄一之（一）部分：
  １、辛○○偵查筆錄、電話通聯紀錄。
  ２、己○○警訊及偵查筆錄、電話通聯紀錄、雲林縣警察局車
      輛協尋電腦輸入單、行車執照、交易明細單。
  ３、卯○○偵訊筆錄、丙○○警訊筆錄、電話通聯紀錄、車籍
      資料、通報單。
  ４、庚○○偵查筆錄、車輛竊盜資料、電話通聯紀錄、吳隆棋
      彰化銀行開戶資料。
  ５、戊○○偵訊筆錄、電話通聯紀錄。
  ６、扣案之丑○○富邦銀行台中分行帳號000000000000號存摺
      。
  ７、扣案之手機序號000000000000000 號行動電話及電話號碼
      0000000000 號、0000000000號SIM 卡。
（二）事實欄一之（二）部分：
  １、查獲之現場照片。
  ２、內政部警政署刑事警察局93年7 月27日刑鑑字第09301492
      92號槍彈鑑定書。
  ３、扣案之仿BERETTA 廠半自動手槍製造之改造玩具手槍1 支
     （含彈匣1個，槍枝管制編號0000000000號）。
  ４、口徑9MM 之制式子彈9 顆。
  ５、擦槍工具1組。
（三）事實欄一之（三）部分：
  １、丁○○之警訊筆錄。
  ２、子○○之警訊筆錄。
  ３、丁○○受傷之照片。
  ４、丁○○受傷就診之員生醫院診斷證明書。
  ５、子○○匯贖款之電匯通知單影本2紙。
  ６、寅○○中國農民銀行員林分行、彰化銀行員林分行交易明
      細表。
  ７、丁○○台新銀行信用卡預借現金冒用明細表。
  ８、電話通聯及基地台查詢表。
（四）事實欄一之（四）部分：
  １、寅○○之警訊、偵查筆錄及其在本院之證述。
  ２、甲○○之警訊、偵查筆錄。
  ３、寅○○受傷之照片。
二、論罪科刑之理由：
（一）被告丑○○部分：
  １、就犯罪事實欄一之（一）部分：
    (1)被告丑○○所為係犯刑法第320 條第1 項之竊盜罪及第
      346 條第1項之恐嚇取財罪。
    (2)被告與綽號「阿忠」、「阿新」之成年男子，及乙○○、
      癸○○、壬○○間，有犯意聯絡及行為分擔，均為共同正
      犯。
    (3)被告所為附表一之6 次犯行，其時間緊接，行為態樣相同
      ，顯係基於概括犯意所為，應依刑法第56條規定，分別成
      立連續犯，並各以一罪論，且加重其刑。
    (4)被告所為上開2 罪，有方法結果之牽連關係，應依刑法第
      55條規定，從一重之連續恐嚇取財罪處斷。
  ２、就犯罪事實欄一之（二）部分：
    (1)按槍砲彈藥刀械管制條例第11條第4 項業於94年1 月26日
      修正公布為同條例第8 條第4 項之罪，並於同年月28日開
      始施行，依修正前第11條第4 項未經許可持有可發射子彈
      具有殺傷力之槍枝罪，其法定本刑為「1 年以上7 年以下
      有期徒刑，併科新臺幣7,000,000 元以下罰金」，修正後
      同條例第8 條第4 項規定之法定本刑則提高為「3 年以上
      10年以下有期徒刑，併科新臺幣7,000,000 元以下罰金」
      ，比較修正前後法律，依刑法第2 條第1 項但書從輕原則
      規定，自應適用修正前同條例第11條第4 項規定，對被告
      較為有利。是核被告所為，係犯修正前槍砲彈藥刀械管制
      條例第11條第4 項未經許可，持有可發射子彈具有殺傷力
      之槍枝罪、第12條第4項持有子彈罪。
    (2)被告所犯上開一行為持有改造手槍1 支、制式子彈9 顆，
      觸犯之上開2 罪，顯係一行為觸犯數罪名，為想像競合犯
      ，依刑法第55條規定從一重之未經許可持有可發射子彈具
      有殺傷力之槍枝罪處斷。
  ３、就犯罪事實欄一之（三）部分：
    (1)按擄人勒贖罪，係以意圖勒贖而擄人為構成要件，其犯罪
      之方法行為係將被害人置於行為人實力支配下，予以脅迫
      ，其犯罪之目的行為，係向被害人或其關係人勒索財物，
      因此擄人勒贖罪本質上為妨害自由與強盜之結合，在形式
      上則為妨害自由與恐嚇罪之結合，擄人勒贖行為一經實現
      ，犯罪即屬既遂，在被害人之自由回復以前，其犯罪行為
      均在繼續進行中，在犯罪行為終了前，若基於擄人勒贖單
      一或概括犯意，先後向被害人或其關係人不法取得財物之
      多數行為，均吸收於擄人勒贖之犯罪中，而應論以擄人勒
      贖一罪。再擄人者，實際上大多以若不付贖款即對被擄人
      加害等詞恫嚇被擄人或其親友，使生畏怖，因而交付贖款
      ，於此，對被擄人或其親友之恐嚇或妨害自由等犯罪行為
      ，觀念上應被吸收於擄人勒贖行為中，不應再論以他罪。
      而本件公訴人並已當庭減縮刑法第330 條第1 項之罪，因
      此被告此部分所為係犯刑法第347 條第1 項擄人勒贖罪，
      及修正前槍砲彈藥刀械管制條例第11條第4 項之罪。
    (2)被告與乙○○、癸○○、壬○○間有犯意聯絡及行為分擔
      均為共同正犯。
    (3)被告所犯上開2 罪，有方法結果之牽連關係，應依刑法第
      55條規定，從一重之擄人勒贖罪處斷。
    (4)又本件被害人丁○○係偶因酒後舉止失當，始為被告等人
      制止並加以擄人勒贖，則被告丑○○於事實欄一之（二）
      所犯持有槍枝、子彈之行為，顯難認為其持有扣案槍彈之
      初，目的即在於用以對被害人擄人勒贖，故丑○○所犯事
      實欄一之（二）與之（三）2 罪，犯意個別，行為互異，
      應予分論併罰，公訴人認二者具有牽連犯之裁判上一罪關
      係，容有誤會。
    (5)被告於取贖後釋放被害人，本院認為依刑法第347 條第5
      項規定予以減輕其刑為適當。
  ４、就犯罪事實欄一之（四）部分：
    (1)被告所為係犯刑法第302 條第1 項以非法方法剝奪人之行
      動自由罪。
    (2)被告與乙○○有犯意聯絡及行為分擔，均為共同正犯。
  ５、量刑：
    (1)被告所犯上開各罪，犯意個別，行為互殊，均應予分論併
      罰。
    (2)本院審酌被告所犯各罪之動機、目的，犯罪所用之手段，
      所生之危害，及其在各犯罪中所居之主導角色地位，暨其
      犯罪後態度等一切情狀，認公訴人所求處之有期徒刑18年
      或9 年2 月或9 年均尚屬過重，應以公訴人表示之有期徒
      刑8 年較為妥適，故認為量處如主文第1 項所示之刑為適
      當，並定其應執行之刑，且就罰金部分諭知易服勞役之折
      算標準。
  ６、沒收部分：
    (1)扣案如附表二所示之物，分別為被告及共犯癸○○所有，
      供本件犯事實欄一之（一）所用之物；而附表四所示之物
      ，則分別為被告及共犯乙○○所有，供本件犯事實欄一之
      （三）所用之物，另附表三編號（三）擦槍工具1 組，係
      被告所有供犯本件事實欄一編號（二）所用之物，此均經
      被告供述無誤，爰均依刑法第38條第1 項第2 款規定沒收
      之。
    (2)另扣案之附表三編號（一）、（二）所示之槍枝及子彈，
      均為違禁物，應依刑法第38條第1項第1款規定宣告沒收。
    (3)至其餘扣案物品如存摺、信用卡、金融卡等，或為被害人
      丁○○、寅○○所有之物，非屬被告所有，本即不得宣告
      沒收。或雖為被告丑○○所有，但本院認為係日常生活所
      需用，非僅供犯罪所專用，無沒收之必要。另扣案之行動
      電話及SIM 卡雖有18支，但除上開宣告沒收部分外，其餘
      與
      本件犯罪均無涉，自不得宣告沒收。而扣案之鐵棍、木棍
      等物品，被告丑○○辯稱並非毆打丁○○所用之物，且本
      院亦認為無積極證據可資認定為犯罪所用之物，上開所述
      物品，均不予宣告沒收，併此敘明。
（二）被告乙○○部分：
  １、就犯罪事實欄一之（一）部分：
    (1)被告乙○○所為係犯刑法第320 條第1 項之竊盜罪及第
      346 條第1 項之恐嚇取財罪。
    (2)被告與綽號「阿忠」、「阿新」之成年男子，及丑○○、
      癸○○、壬○○間，有犯意聯絡及行為分擔，均為共同正
      犯。
    (3)被告所為附表一之6 次犯行，其時間緊接，行為態樣相同
      ，顯係基於概括犯意所為，應依刑法第56條規定，分別成
      立連續犯，並各以一罪論，且加重其刑。
    (4)被告所為上開2 罪，有方法結果之牽連關係，應依刑法第
      55條規定，從一重之連續恐嚇取財罪處斷。
  ２、就犯罪事實欄一之（三）部分：
    (1)按擄人勒贖罪，係以意圖勒贖而擄人為構成要件，其犯罪
      之方法行為係將被害人置於行為人實力支配下，予以脅迫
      ，其犯罪之目的行為，係向被害人或其關係人勒索財物，
      因此擄人勒贖罪本質上為妨害自由與強盜之結合，在形式
      上則為妨害自由與恐嚇罪之結合，擄人勒贖行為一經實現
      ，犯罪即屬既遂，在被害人之自由回復以前，其犯罪行為
      均在繼續進行中，在犯罪行為終了前，若基於擄人勒贖單
      一或概括犯意，先後向被害人或其關係人不法取得財物之
      多數行為，均吸收於擄人勒贖之犯罪中，而應論以擄人勒
      贖一罪。再擄人者，實際上大多以若不付贖款即對被擄人
      加害等詞恫嚇被擄人或其親友，使生畏怖，因而交付贖款
      ，於此，對被擄人或其親友之恐嚇或妨害自由等犯罪行為
      ，觀念上應被吸收於擄人勒贖行為中，不應再論以他罪。
      而本件公訴人並已當庭減縮刑法第330 條第1 項之罪，因
      此被告此部分所為係犯刑法第347 條第1 項擄人勒贖罪，
      及修正前槍砲彈藥刀械管制條例第11條第4 項之罪（其適
      用修正前槍砲彈藥刀械管制條例之理由同上所述）。
    (2)被告與丑○○、癸○○、壬○○間有犯意聯絡及行為分擔
      均為共同正犯。
    (3)被告所犯上開2 罪，有方法結果之牽連關係，應依刑法第
      55條規定，從一重之擄人勒贖罪處斷。
    (4)被告於取贖後釋放被害人，本院認為依刑法第347 條第5
      項規定予以減輕其刑為適當。
  ３、就犯罪事實欄一之（四）部分：
    (1)被告所為係犯刑法第302 條第1 項以非法方法剝奪人之行
      動自由罪。
    (2)被告與丑○○有犯意聯絡及行為分擔，均為共同正犯。
  ４、量刑：
    (1)被告所犯上開各罪，犯意個別，行為互殊，均應予分論併
      罰。
    (2)本院審酌被告所犯各罪之動機、目的，犯罪所用之手段，
      所生之危害，及其在各犯罪中所居並非主導角色地位，暨
      其犯罪後態度等一切情狀，認公訴人於本院審理中所求處
      之有期徒刑3 年10月尚屬妥適，故認為量處如主文第2 項
      所示之刑為適當，並定其應執行之刑。
  ５、沒收部分：
    (1)扣案如附表二所示之物，分別為共犯丑○○及癸○○所有
      ，供本件犯事實欄一之（一）所用之物；而附表四所示之
      物，則分別為被告及共犯丑○○所有，供本件犯事實欄一
      之（三）所用之物，此均經被告供述無誤，爰均依刑法第
      38條第1 項第2 款規定沒收之。
    (2)另扣案之附表三編號（一）所示之槍枝，係共犯丑○○所
      有用以供遂行事實欄一之（三）犯行所用，且為違禁物，
      應依刑法第38條第1 項第1 款規定宣告沒收。
（三）被告癸○○、壬○○部分：
  １、就犯罪事實欄一之（一）部分：
    (1)被告癸○○、壬○○所為均係犯刑法第320 條第1 項之竊
      盜罪及第346 條第1 項之恐嚇取財罪。
    (2)被告2 人與綽號「阿忠」、「阿新」之成年男子，及丑○○、乙○○間，有犯意聯絡及行為分擔，均為共同正犯。
    (3)被告2 人所為附表一之6 次犯行，其時間緊接，行為態樣
      相同，顯係基於概括犯意所為，應依刑法第56條規定，分
      別成立連續犯，並各以一罪論，且均加重其刑。
    (4)被告2 人所為上開2 罪，有方法結果之牽連關係，應依刑
      法第55條規定，從一重之連續恐嚇取財罪處斷。
  ２、就犯罪事實欄一之（三）部分：
    (1)按擄人勒贖罪，係以意圖勒贖而擄人為構成要件，其犯罪
      之方法行為係將被害人置於行為人實力支配下，予以脅迫
      ，其犯罪之目的行為，係向被害人或其關係人勒索財物，
      因此擄人勒贖罪本質上為妨害自由與強盜之結合，在形式
      上則為妨害自由與恐嚇罪之結合，擄人勒贖行為一經實現
      ，犯罪即屬既遂，在被害人之自由回復以前，其犯罪行為
      均在繼續進行中，在犯罪行為終了前，若基於擄人勒贖單
      一或概括犯意，先後向被害人或其關係人不法取得財物之
      多數行為，均吸收於擄人勒贖之犯罪中，而應論以擄人勒
      贖一罪。再擄人者，實際上大多以若不付贖款即對被擄人
      加害等詞恫嚇被擄人或其親友，使生畏怖，因而交付贖款
      ，於此，對被擄人或其親友之恐嚇或妨害自由等犯罪行為
      ，觀念上應被吸收於擄人勒贖行為中，不應再論以他罪。
      而本件公訴人並已當庭減縮刑法第330 條第1 項之罪，因
      此被告此部分所為係犯刑法第347 條第1 項擄人勒贖罪，
      及修正前槍砲彈藥刀械管制條例第11條第4 項之罪（其適
      用修正前槍砲彈藥刀械管制條例之理由同上所述）。
    (2)被告2 人與丑○○、乙○○間有犯意聯絡及行為分擔均為
      共同正犯。
    (3)被告2 人所犯上開2 罪，有方法結果之牽連關係，應依刑
      法第55條規定，從一重之擄人勒贖罪處斷。
    (4)被告於取贖後釋放被害人，本院認為依刑法第347 條第5
      項規定予以減輕其刑為適當。
  ３、量刑：
    (1)被告2 人所犯上開各罪，犯意個別，行為互殊，均應予分
      論併罰。
    (2)本院審酌被告2 人所犯各罪之動機、目的，犯罪所用之手
      段，所生之危害，及其在各犯罪中所居並非主導角色地位
      ，暨其犯罪後態度等一切情狀，認公訴人於本院審理中所
      求處之各有期徒刑3 年8 月尚屬妥適，故認為量處如主文
      第3 項所示之刑為適當，並定其應執行之刑。
  ４、沒收部分：
    (1)扣案如附表二所示之物，分別為被告癸○○及共犯丑○○
      所有，供本件犯事實欄一之（一）所用之物；而附表四所
      示之物，則分別為共犯丑○○、乙○○所有，供本件犯事
      實欄一之（三）所用之物，此均經被告供述無誤，爰均依
      刑法第38條第1 項第2 款規定沒收之。
    (2)另扣案之附表三編號（一）所示之槍枝，係共犯丑○○所
      有用以供遂行事實欄一之（三）犯行所用，且為違禁物，
      應依刑法第38條第1 項第1 款規定宣告沒收。
三、適用的法律：
（一）刑事訴訟法第299條第1項。
（二）修正前槍砲彈藥刀械管制條例第11條第4 項、第12條第4
      項。
（三）刑法第2 條第1 項但書、第11條前段、第28條、第56條、
      第320 條第1 項、第346 條第1 項、第347 條第1 項、第
      5 項、第302 條第1 項、第55條、第51條第5 款、第42條
      第2 項、第38條第1 項第1 款、第2 款。
（四）罰金罰鍰提高標準條例第2條前段。
本案經檢察官李文潔到庭執行職務。
中　　華　　民　　國　　94　　年　　7 　　月　　7 　　日
                  刑事第三庭    審判長法  官 劉 國 賓
                                      法  官 廖 國 勝
                                      法  官 蘇 錦 秀
以上正本證明與原本無異。
如不服本判決，應於送達後10日內，向本院提出上訴狀。（須附
繕本）
                                      書記官 黃 秋 萍
中　　華　　民　　國　　94　　年　　7 　　月　　7 　　日
修正前槍砲彈藥刀械管制條例第11條第4項
未經許可，持有、寄藏或意圖販賣而陳列第1 項所列槍砲者，處
1年 以上7 年以下有期徒刑，併科新臺幣700 萬元以下罰金。
槍砲彈藥刀械管制條例第12條第4項
未經許可，持有、寄藏或意圖販賣而陳列子彈者，處 5 年以下有
期徒刑，併科新台幣 300 萬元以下罰金。
中華民國刑法第320條
 (普通竊盜罪、竊佔罪)
意圖為自己或第 3 人不法之所有，而竊取他人之動產者，為竊盜
罪，處五年以下有期徒刑、拘役或五百元以下罰金。
意圖為自己或第 3 人不法之利益，而竊佔他人之不動產者，依前
項之規定 處斷。
前二項之未遂犯罰之。
中華民國刑法第346條
 (單純恐嚇罪)
意圖為自己或第 3 人不法之所有，以恐嚇使人將本人或第 3 人
之物交付者，處六月以上五年以下有期徒刑，得併科1000元以下
罰金。
以前項方法得財產上不法之利益，或使第 3 人得之者，亦同。
前二項之未遂犯罰之。
中華民國刑法第347條
意圖勒贖而擄人者，處死刑、無期徒刑或七年以上有期徒刑。
因而致人於死者，處死刑、無期徒刑或十二年以上有期徒刑；致
重傷者，處死刑、無期徒刑或十年以上有期徒刑。
第 1 項之未遂犯罰之。
預備犯第 1 項之罪者，處二年以下有期徒刑。
犯第 1 項之罪，未經取贖而釋放被害人者，減輕其刑；取贖後而
釋放被害人者，得減輕其刑。
中華民國刑法第302條
 (剝奪他人行動自由罪)
私行拘禁或以其他非法方法，剝奪人之行動自由者，處五年以下
有期徒刑 、拘役或三百元以下罰金。
因而致人於死者，處無期徒刑或七年以上有期徒刑，致重傷者，
處三年以上十年以下有期徒刑。
第 1 項之未遂犯罰之。
附表一：
┌─┬────┬───┬─────┬────┬────┐
│編│車牌號碼│被害人│車輛失竊  │勒贖時間│匯款帳戶│
│號│        │      │時間及地點│及電話  │及金額  │
├─┼────┼───┼─────┼────┼────┤
│一│C6-4903 │辛○○│93年4月7日│93年4 月│富邦銀行│
│  │        │      │上午7 時30│27日14時│台中分行│
│  │        │      │分        │26分19秒│00000000│
│  │        │      │雲林縣斗六│        │4268號鍾│
│  │        │      │市鎮西里建│93年5 月│國仁帳戶│
│  │        │      │成路93號對│12日上午│匯款30,0│
│  │        │      │面停車場  │7 時47分│00元    │
│  │        │      │          │36秒至同│太保南新│
│  │        │      │          │日14時26│郵局0051│
│  │        │      │          │分5 秒共│00000000│
│  │        │      │          │13通以09│48號吳昭│
│  │        │      │          │00000000│燕帳戶匯│
│  │        │      │          │號（手機│款25,000│
│  │        │      │          │序號3500│元      │
│  │        │      │          │00000000│        │
│  │        │      │          │540）電 │        │
│  │        │      │          │話撥打至│        │
│  │        │      │          │被害人行│        │
│  │        │      │          │動電話  │        │
├─┼────┼───┼─────┼────┼────┤
│二│5M-5366 │己○○│93年4 月25│93年4月3│彰化銀行│
│  │        │      │日上午11時│0日上午9│北斗分行│
│  │        │      │5分       │時6 分17│00000000│
│  │        │      │雲林縣斗六│秒起共11│066400號│
│  │        │      │市鎮西里鎮│通      │吳隆棋帳│
│  │        │      │西路33號  │以091578│戶      │
│  │        │      │          │0543號（│匯款21,0│
│  │        │      │          │手機序號│00元    │
│  │        │      │          │00000000│        │
│  │        │      │          │0000000 │        │
│  │        │      │          │、350808│        │
│  │        │      │          │00000000│        │
│  │        │      │          │0 、4492│        │
│  │        │      │          │00000000│        │
│  │        │      │          │040）、0│        │
│  │        │      │          │00000000│        │
│  │        │      │          │0號（手 │        │
│  │        │      │          │機序號35│        │
│  │        │      │          │00000000│        │
│  │        │      │          │87540） │        │
│  │        │      │          │電話撥打│        │
│  │        │      │          │至被害人│        │
│  │        │      │          │家中    │        │
├─┼────┼───┼─────┼────┼────┤
│三│9R-9496 │卯○○│93年4 月27│93年4月2│未匯款  │
│  │        │      │日上午7時 │9日上午8│        │
│  │        │      │雲林縣斗六│時54分27│        │
│  │        │      │市社口里南│秒至同月│        │
│  │        │      │揚街鎮南附│30日13時│        │
│  │        │      │幼大門前  │15分27秒│        │
│  │        │      │          │共4通   │        │
│  │        │      │          │以091578│        │
│  │        │      │          │0543號（│        │
│  │        │      │          │手機序號│        │
│  │        │      │          │同上）電│        │
│  │        │      │          │話撥打至│        │
│  │        │      │          │被害人行│        │
│  │        │      │          │動電話  │        │
├─┼────┼───┼─────┼────┼────┤
│四│M5-1803 │田沙針│93年4 月19│93年4月3│未匯款  │
│  │        │織公司│日20時    │0日13時2│        │
│  │        │（梁明│彰化縣田中│8 分35秒│        │
│  │        │華）  │鎮沙崙里興│、14時46│        │
│  │        │      │酪路1段322│分36秒等│        │
│  │        │      │號前      │2通     │        │
│  │        │      │          │以091578│        │
│  │        │      │          │0654號（│        │
│  │        │      │          │手機序號│        │
│  │        │      │          │同上）電│        │
│  │        │      │          │話撥打至│        │
│  │        │      │          │被害人家│        │
│  │        │      │          │中      │        │
├─┼────┼───┼─────┼────┼────┤
│五│1615-GC │庚○○│93年4 月27│93年4月2│彰化銀行│
│  │        │      │日上午7時 │9日上午8│北斗分行│
│  │        │      │雲林縣斗六│時45分10│00000000│
│  │        │      │市社口里南│秒至同月│066400號│
│  │        │      │揚街60號前│30日上午│吳隆棋帳│
│  │        │      │          │8時42分4│戶      │
│  │        │      │          │7秒共3通│匯款60,0│
│  │        │      │          │以091578│00元    │
│  │        │      │          │0543號（│        │
│  │        │      │          │手機序號│        │
│  │        │      │          │同上）電│        │
│  │        │      │          │話撥打至│        │
│  │        │      │          │被害人行│        │
│  │        │      │          │動電話  │        │
├─┼────┼───┼─────┼────┼────┤
│六│A7-8079 │中友砂│93年4 月21│93年4月2│未匯款  │
│  │        │石場（│日上午10時│7日15時3│        │
│  │        │戊○○│雲林縣斗六│2 分36秒│        │
│  │        │）    │市○○路14│起共7通 │        │
│  │        │      │8號前     │以091578│        │
│  │        │      │          │0543號（│        │
│  │        │      │          │手機序號│        │
│  │        │      │          │同上）電│        │
│  │        │      │          │話撥打至│        │
│  │        │      │          │被害人家│        │
│  │        │      │          │中      │        │
└─┴────┴───┴─────┴────┴────┘
附表二：
（一）被告丑○○所有，手機序號000000000000000 號行動電話
      及電話號碼000000 0000 號SIM 卡。
（二）被告癸○○所有，電話號碼0000000000號SIM卡。
附表三：
（一）仿BERETTA 廠半自動手槍製造之改造玩具手槍1 支（含彈
      匣1個，槍枝管制編號0000000000號）。
（二）口徑9MM 之制式子彈9 顆。
（三）擦槍工具1組。
附表四：
（一）被告乙○○所有，手機序號000000000000000 號行動電話
      及電話號碼000000 0000 號SIM 卡。
（二）被告丑○○所有，手機序號000000000000000 號行動電話
      及電話號碼000000 0000 號SIM 卡。
